臺灣臺南地方法院民事裁定　　　　　　 100年度小上字第13號
上　訴　人　許黔宜
被　上訴人　杭家蔚
上列當事人間請求返還不當得利事件，上訴人對於中華民國100
年4月28日本院新市簡易庭100年度新小字第111號第一審判決提
起上訴，本院裁定如下：
    主  文
上訴駁回。
第二審訴訟費用新臺幣壹仟伍佰元由上訴人負擔。
    理  由
一、按對於小額程序之第一審裁判之上訴，非以其違背法令為理
    由，不得為之，又上訴狀應記載上訴理由，並表明原判決所
    違背之法令及其具體內容，依訴訟資料可認原判決有違背法
    令之具體事實，民事訴訟法第436條之24第2項及第436條之2
    5分別定有明文。且依同法第436條之32準用同法第468條、
    第469條第1款至第5款之規定，判決不適用法規或適用不當
    者，為違背法令。而判決有同法第469條第1款至第5款情形
    之一者，為當然違背法令。是當事人對於小額程序之第一審
    判決提起上訴，如依民事訴訟法第468條規定，以第一審判
    決有不適用法規或適用法規不當為理由時，其上訴狀或理由
    書應有具體之指摘，並揭示該法規之條項或其內容。若係成
    文法以外之法則，應揭示該法則之旨趣。倘為司法院解釋，
    或最高法院之判例，則應揭示該判解之字號或其內容。如以
    民事訴訟法第469條第1款至第5款所列情形為理由時，其上
    訴狀或理由書，應揭示合於該條款之事實。上訴狀或理由書
    如未依此項方法表明，或其所表明者，顯與上開法條規定之
    情形不相合時，又或上訴理由僅引用原審判決時之攻擊防禦
    方法，即難認為已對第一審判決之違背法令有具體之指摘，
    不得謂已合法表明上訴理由，其上訴自難認為合法。
二、本件上訴意旨略以：(一)上訴人於民國99年4月6日生日當天，
    有被上訴人陪同至台塑王品吃飯，亦到過東寧路富麗世代餐
    廳吃飯，熟識上訴人之工作人員亦有看到，被上訴人還邀請
    上訴人去吃西海岸活蝦、中信桂田餐廳之港式飲茶、中華東
    路靠近文化中心之紹興雞，上訴人主張為贈與非不當得利。
    吃飯、喝茶、聊天雖屬一般社交關係，但陪上訴人至寵物店
    購買貓咪食品及上訴人陪被上訴人去玩、去修車並非一般社
    交關係，也非必要社交，且其至上訴人家中，鄰居亦親眼所
    見，上訴人在99年l月至99年5月與其交往期間並無任何案件
    往來，若不是獻殷勤追求上訴人，有需要陪上訴人去看車、
    試車、買車、匯款給上訴人？更何況上訴人目前經濟狀況根
    本不需要向其借款。上訴人不習慣在公眾場合與男性友人有
    任何親密舉動，如何以此來判斷兩人並無交往？(二)99年12月
    6日庭訊筆錄法官問及是否願將領回之新臺幣（下同）15,00
     0元交還被上訴人，並非20,000元，因上訴人已實際給付證
    人5,000元。於100年4月19日庭訊筆錄中，上訴人與被上訴
    人於96年認識，當時即有業務往來，被上訴人可在當時即匯
    款，不用等到98年12月上訴人離婚後，99年1月份交往時匯
    入該款項給上訴人，可見以銀彈攻勢追求上訴人意圖相當明
    顯。該給付僅僅履行其道德上義務，被上訴人跟上訴人交往
    時，確有要求發生性關係，只是無證人而已，另上訴人亦未
    答應，然原審未察而作出對上訴人不利之判決，顯係有誤。
    綜此，聲明：原判決廢棄。
三、經查：本件被上訴人於原審起訴請求上訴人給付新臺幣（下
    同）20,000元，核其訴訟標的金額在100,000元以下，依民
    事訴訟法第436條之8第1項規定，本件應適用小額訴訟程序
    ，合先敘明。又上訴人對本院簡易庭所為之小額訴訟第一審
    判決，固於法定期間內100年5月6日提起上訴。惟提起小額
    程序第二審上訴，須以原判決違背法令為由始得為之，上訴
    人提出上訴時，應於書狀內記載上訴理由，表明原判決所違
    背之法令及其具體內容，及依訴訟資料可認為原判決有違背
    法令之具體事實，始合上訴程式。惟上訴人主張與被上訴人
    吃飯、被上訴人陪同購買貓食、遊玩、修車、以金錢追求上
    訴人，該系爭20,000元代墊款係被上訴人為追求上訴人所為
    贈與、且該給付僅為履行其道德上義務之事實判斷係屬原確
    定判決取捨證據、認定事實之職權行使，並無適用判決違背
    法令之情事。是本件上訴人對於原審判決提起上訴，經核其
    上訴狀所載內容，並未具體指摘原審判決究有如何違背法令
    之情事，更未指明原審判決所違反之法令條項或其內容及依
    訴訟資料有何判決違背法令之具體事實，揆諸上開說明，自
    不得謂已合法表明上訴理由，從而，本件上訴人之上訴為不
    合法，應予裁定駁回。
四、末按於小額訴訟之上訴程序，法院為訴訟費用之裁判時，應
    確定其費用額，民事訴訟法第436條之19第1項之規定甚明。
    本件上訴人小額訴訟之上訴，既經駁回，關於第二審訴訟費
    用自應由上訴人負擔。查本件第二審訴訟費用，為上訴裁判
    費用1,500元，揆諸前開規定，應由上訴人負擔，爰併予確
    定如主文第2項所示。
五、據上結論，本件上訴為不合法， 依民事訴訟法第436條之32
    第1項、第2項、第444條第1項前段、第95條、第78條、第43
    6條之19第1項，裁定如主文。
中    華    民    國   100    年    9     月    30    日
                  民事第二庭  審判長法  官  李杭倫
                                    法  官  黃莉莉
                                    法  官  高俊珊
以上正本證明與原本無異。
本裁定不得抗告。
中    華    民    國   100    年    10    月    3     日
                                    書記官  蔡雅惠